【裁判字號】    98,訴,885
【裁判日期】    980930
【裁判案由】    返還不當得利
【裁判全文】
臺灣臺北地方法院民事判決               98年度訴字第885號
原      告  乙○○
                      5樓
            丙○○
            丁○○
            甲○○
上四人共同
訴訟代理人  楊久弘律師
複代理人    戊○○
被      告  己○○
訴訟代理人  楊明廣律師
上列當事人間請求返還不當得利事件，本院於民國98年9 月10
日言詞辯論終結，判決如下：
    主      文
原告之訴及假執行之聲請均駁回。
訴訟費用由原告負擔。
    事實及理由
一、按訴狀送達後，原告不得將原訴變更或追加他訴，但請求之
    基礎事實同一、不甚礙被告之防禦及訴訟之終結者，不在此
    限，民事訴訟法第255 條第1 項第2 款、第7 款定有明文。
    本件原告起訴原本於民法第179 條規定有所請求，於訴狀送
    達後之民國98年7 月7 日，針對被告受償執行費用之部分，
    請求本院就民法第179 條、強制執行法第30條第2 項規定，
    擇一為有利原告之判決，核屬訴之追加，被告雖不同意原告
    追加依強制執行法第30條第2 項規定有所請求，惟原告請求
    之基礎事實，均為系爭本票債權不存在，被告因強制執行受
    償之債權金額、執行費用，係屬無法律上原因而受有利益，
    而原告訴之追加前後，所援引之訴訟資料大致相同，原告所
    為之追加，亦不甚礙被告之防禦及訴訟之終結，依上開規定
    ，原告所為訴之追加、變更，應予准許。
二、原告起訴主張：
  (一)被告於84年間以其持有原告之父王安東所開立金額新臺幣（
    下同）2,100 萬元之本票，向臺灣板橋地方法院（下稱板院
    ）聲請本票裁定，經該院以84年度票字第699 號裁定准予強
    制執行。被告旋於84年4 月14日、86年5 月16日、87年7 月
    21日、95年12月12日，以該本票裁定為執行名義，向板院聲
    請強制執行，經該院以84年度執字第3244號、86年度執字第
    6429號、87年度執字第10584 號、95年度執字第54444 號受
    理，原告於板院95年度執字第54444 號強制執行程序終結前
    訴請確認系爭本票債權不存在，經板院96年度重訴字第48號
    、臺灣高等法院（下稱高院）96年度重上字第617 號判決認
    定系爭本票債權不存在確定。被告於板院84年度執字第3244
    號、86年度執字第6429號強制執行事件，因強制執行王安東
    之財產受償2,573,901 元、299,880 元，且依被告於板院84
    年度執字第3244號強制執行事件所陳報之債權計算書所載，
    其於該次強制執行前已另行受償3,016,111 元，惟系爭本票
    債權業經判決不存在，被告於上開執行事件復未提出系爭本
    票原本，其基於本票債權取得之上開款項應屬不當得利。此
    外，被告據以聲請強制行之本票債權並不存在，其聲請強制
    執行本質上係屬侵權行為，並非合法權利之行使，被告因強
    制執行而支出之費用自不得求償於原告，其自執行所得受償
    之執行費用之105,616 元、308 元，仍屬無法律上原因而受
    有利益，自應返還原告。
  (二)板院81年度訴字第1286號請求返還不當得利事件之當事人為
    王安東、己○○，其當事人、原因事實與本件均有不同，二
    者並非同一事件。且依被告之抗辯，王安東於上開事件請求
    返還之不當得利金額為2,016,111 元，至高院將金額減縮為
    1,766,111 元，是縱認二者為同一事件，亦僅該1,766,111
    元受上開事件確定判決之拘束。
  (三)被告於板院84年度執字第3244號強制執行事件自承於該次強
    制執行前業已受償3,016,111 元，倘其於板院81年度訴字第
    1286號請求返還不當得利事件所述屬實，其理當將所餘款項
    交付林滄淵，又豈會於系爭本票債權強制執行程序中自承已
    受償3,016,111 元，二者顯然無關。而被告據以強制執行之
    系爭本票，其發票日為81年3月28日，被告既自承於81年8月
    25日受領該等款項，並於強制執行程序中予以扣除，即足證
    被告亦認該3,016,111 元係基於系爭本票債權受償。又原告
    於97年5 月22日始收受確認系爭本票債權不存在之確定判決
    ，原告於97年10月9 日提起本件訴訟，並未逾15年之時效期
    間，此與被告受領系爭3,016,111 元款項之時點無關。
  (四)系爭本票債權既經判決確認不存在，被告據以聲請強制執行
    之本票裁定已失其依據，本件自得適用強制執行法第30條第
    2 項之規定。縱認系爭本票裁定未經正式之撤銷程序，然該
    本票裁定所據以作成之本票債權業經判決確定不存在，此一
    情形與強制執行法第30條第2 項規定之情形相類，本件亦得
    比附援引而類推適用該規定。故就被告受償執行費用之部分
    ，請求就民法第179 條、強制執行法30條第2 項規定，擇一
    為有利原告之認定。
  (五)聲明：
  1.被告應給付原告5,889,892 元，及自起訴狀繕本送達翌日即
    97年11月8 日起至清償日止，按年息5%計算之利息。
  2.願供擔保，請准宣告假執行。
三、被告抗辯：
  (一)3016,111元部分：
  1.王安東於81年間即曾就被告受償之同筆款項3,016,111 元，
    以不當得利為請求權基礎訴請被告返還，經板院81年度訴字
    第1286號、高院82年度上字第973 號判決王安東敗訴確定，
    原告為王安東之繼承人，渠等基於同一請求權基礎就同筆款
    項為本件請求，自屬違反「一事不再理」，應予駁回。
  2.系爭3,016,111 元款項為補償費，被告受訴外人林滄淵之委
    託而領取，該等款項受領權利人為林滄淵，被告僅係受林滄
    淵委託代為領取而已，被告於領得該等款項後，已將其中之
    40萬元交付王安東，供作林滄淵交付王安東之土地買賣價款
    之一部，餘款則交付林滄淵，被告並非直接受領人，自無不
    當得利可言。至被告於板院84年度執字第3244號強制執行事
    件自行將3,016,111 元之債權扣除，係基於該債權受讓自林
    滄淵，且林滄淵之2,100 萬元債權係屬存在之前提而為，該
    3,016,111 元之款項既由林滄淵受領，縱其後被告之系爭本
    票債權不存在，被告亦不負返還之責。況縱認被告無法律上
    原因而受領系爭3,016,111 元款項，然被告係於81年6 月25
    日領取該等款項，則原告遲至97年10月9 日始提起本件訴訟
    ，其請求權顯已罹於時效而消滅，被告自得拒絕給付。
  (二)2,573,901元 、299,880元部分：
  1.執行費用係執行債權人預納予法院，並依強制執行法第29條
    第2 項規定就強制執行之財產先受清償，被告並未受有利益
    ，自無返還不當得利可言。
  2.被告聲請強制執行時，除執行名義外，均確實提出本票原本
    ，嗣因年代久遠保管未周而未能於板院95年度執字第54444
    號強制執行事件提出，板院84年度執字第3244號、86年度執
    字第6429號、87年度執字第10584 號強制執行事件卷宗無關
    於被告提出系爭本票原本之記載，不代表被告未曾提出，被
    告於該執行事件受償部分，非無法律上之原因。蓋依法院強
    制執行實務，以本票裁定聲請強制執行時，仍需提出本票原
    本於執行法院，以證明其係執票人而得以行使追索權，強制
    執行實務均要求本票債權人提出本票原本，並於本票及執行
    名義記載受償情形，乃眾所週知之事實，執行法院未踐行此
    一程序之可能性甚低，原告主張執行法院未踐行該等程序，
    係屬變態事時，應由原告負舉證之責。況被告84年、86年間
    聲請強制執行時，如未提出系爭本票原本，當時之執行債務
    人即原告之父王安東即可發現並提出異議，王安東既未就被
    告未提出本票原本一事提出異議，原告迄至95年間以系爭本
    票事後遺失之事推論被告84年、86年間聲請強制執行時亦未
    提出系爭本票原本，純屬臆測，尚非可採。
  (三)聲明：
  1.駁回原告之訴及假執行之聲請。
  2.如受不利之判決，願供擔保，請准宣告免為假執行。
四、兩造不爭執之事項：
  (一)原告為王安東之繼承人〔板院97訴字第2348號卷（下稱板院
    卷）第57 頁〕。
  (二)被告於84年間以其持有原告之父王安東所開立金額2,100 萬
    元之本票，向板院聲請本票裁定，經板院以84年度票字第69
    9 號裁定准予強制執行（板院卷第3-4頁）。
  (三)被告於84年4 月17日以系爭本票裁定、確定證明書為執行名
    義，聲請強制執行，經板院以84年度執字第3244號受理，受
    償2,573,901 元（含執行費105,616 元），並經板院發給84
    年7 月31日板院瑞民執新字第40301 號債權憑證，被告於該
    執行事件陳報其於81年6 月25日受償3,016,111 元〔板院84
    年度執字第3244號卷（下稱板院84年執行卷）第83、73、8
    0 頁〕。
  (四)被告於86年5 月16日以板院發給之系爭債權憑證為執行名義
    ，聲請強制執行，經板院以86年度執字第6429號受理，受償
    299,880 元（含執行費308 元）〔板院86年度執字第6429號
    卷（下稱板院86年執行卷）第15、25頁〕。
  (五)被告嗣於87年7 月2l日、95年12月12日，以系爭債權憑證為
    執行名義，聲請強制執行，經板院以87年度執字第10584 號
    、95年度執字第54444 號受理，原告於板院95年度執字第54
    444 號強制執行程序終結前提起債務人異議之訴，經板院96
    年度重訴字第48號、高院96年度重上字第617 號判決確認系
    爭本票債權不存在，並撤銷板院95年度執字第54444 號強制
    執行事件所為之執行程序確定（板院卷第33-37 頁、本院卷
    第75頁）。
  (六)原告之被繼承人王安東前訴請被告返還不當得利2,016,111
    元，經板院以81年度訴字第1286號判決王安東敗訴，王安東
    提起上訴後，將請求返還之金額減縮為1,766,111 元，經高
    院以82年度上字第973 號駁回上訴確定（板院卷第71-78 頁
    、本院卷第16-32 頁）。
五、得心證之理由：
    原告主張系爭本票債權業經判決確認不存在，被告於板院84
    年度執字第3244號（下稱84年執行事件）、86年度執字第64
    29號強制執行事件（下稱86年執行事件）所受償之2,573,90
    1 元（含執行費105,616 元）、299,880 元（含執行費308
    元），及其於84年執行事件陳報81年6 月25日受償之3,016,
    111 元，均屬無法上原因而受有利益，為被告所否認，並以
    前詞置辯，是本件所應審究者為：(一)系爭3,016,111 元部分
    ，是否為板院81年度訴字第1286號、高院82年度上字第973
    號確定判決效力所及，而應以裁定駁回？(二)原告得否依民法
    第179 條規定，請求被告返還系爭3,016,111 元？(三)被告於
    板院84年、86年執行事件受償2,573,901 元（含執行費105,
    616 元）、299,880 元（含執行費308 元），是否無法律上
    原因？(四)原告得否依強制執行法第30條第2 項規定，請求被
    告返還其於板院84年、86年執行事件所受償之執行費105,61
    6 元、308 元？茲論述如下：
  (一)系爭3,016,111 元部分，是否為板院81年度訴字第1286號、
    高院82年度上字第973 號確定判決效力所及，而應以裁定駁
    回？
  1.按除別有規定外，確定之終局判決就經裁判之訴訟標的，有
    既判力。原告之訴有其訴訟標的為確定判決之效力所及者，
    應以裁定駁回之。民事訴訟法第400 條第1 項、第249 條第
    1 項第7 款定有明文。本件原告係以被告與王安東間並無債
    權存在，主張被告應依不當得利之規定返還所受利益，即被
    告於81年6 月25日所領取之臺北縣板橋市○○段262 之1 地
    號土地徵收補償費3,016,111 元，惟原告之被繼承人王安東
    前就被告所領取之同一筆款項，本於不當得利之規定，請求
    被告返還2,016,111 元，經板院81年度訴字第1286號、高院
    82年度上字第973 號判決確定，有上開判決書在卷可憑（板
    院卷第71-78 頁、本院卷第16-32 頁），其前後訴訟請求之
    金額雖有不同，然其所據之原因事實係屬相同，在與前訴訟
    請求金額相同即2,016,111 元之範圍內，應屬前訴訟既判力
    所及之同一訴訟標的，原告重行起訴，其起訴並不合法，依
    上開規定，本院僅得就就3,016,111 元中之1,000,000 元為
    實體判決，至3,016,111 元中之2,016,111 元部分，本院應
    另以裁定駁回之。
  2.雖原告主張前訴訟之當事人為王安東、己○○，其當事人不
    同，且王安東於高院已將請求之金額減縮為1,766,111 元，
    僅該1,766,111 元受上開確定判決拘束等語。惟按確定判決
    ，除當事人外，對於訴訟繫屬後為當事人之繼受人者，及為
    當事人或其繼受人占有請求之標的物者，亦有效力，為民事
    訴訟法第401 條第1 項所明定。所謂當事人之繼受人，凡一
    般繼受人及特定繼受人均屬之，一般繼受人係指因自然人死
    亡或法人消滅而概括繼受其權利義務之人而言。原告為王安
    東之繼承人，為原告所是認，其於判決確定後概括繼受王安
    東之權利義務，按之上開規定，板院81年度訴字第1286號、
    高院82年度上字第973 號確定判決，對原告亦有效力。又王
    安東訴請被告返還不當得利，原請求之金額為2,016,111 元
    ，其於板院以81年度訴字第1286號判決駁回其訴後聲明上訴
    時，將請求之金額減縮為1,766,111 元，則超過1,766,111
    元之部分，已因其未聲明不服而確定，高院嗣以82年度上字
    第973 號判決駁回其上訴，其既判力之客觀範圍自為2,016,
    111 元，而非1,766,111 元，原告主張僅該1,766,111 元受
    確定判決之拘束，尚不足採。
  (二)原告得否依民法第179 條規定，請求被告返還系爭3,016,11
    1 元？
  1.系爭3,016,111 元款項中之2,016,111 元，本院另以裁定駁
    回，此部分僅就3,016,111 元中之1,000,000 元為審究，先
    予敘明。
  2.按法院於確定判決理由中，對訴訟標的以外當事人所主張或
    抗辯之重要爭點，本於兩造辯論之結果所為之判斷結果，除
    有顯然違背法令，或當事人提出新訴訟資料足以推翻原判斷
    之情形外，於同一當事人間，就與該重要爭點有關之他訴訟
    ，不得再為相反之主張，法院亦不得作相異之判斷，此源於
    訴訟上之誠信原則及當事人公平之訴訟法理，避免紛爭反覆
    發生，以達「一次解決紛爭」所生之一種判決效力（拘束力
    ），即所謂「爭點效」，亦當為程序法所容許（最高法院96
    年臺上字第2569號判決意旨參照）。被告於81年6 月25日領
    取之臺北縣板橋市○○段262 之1 地號土地徵收補償費3,01
    6,111 元，係經王安東同意，以林滄淵（與王安東簽訂就上
    開土地簽訂買賣契約者）之受任人身分前往領取，被告領取
    後，即簽發金額40萬元之支票交王安東收執，用以支付林滄
    淵買受土地之部分價金，餘款均已交付林滄淵，被告並未受
    有任何利益，已據板院81年度訴字第1286號、高院82年度上
    字第973 號，本於王安東與林滄淵間之不動產買賣契約書、
    被告簽發之支票、王安東出具之收據、林滄淵之證言，及兩
    造辯論之結果為判斷（板院卷第75-76 頁、本院卷第29頁）
    ，其認定既未違背法令，原告所提之新訴訟資料所涉及者僅
    該3,016,111 元是否為系爭本票擔保之債權，而不足以推翻
    上開確定判決關於系爭3,016,111 元係由林滄淵受領之判斷
    ，揆諸前揭判決意旨，本院不得作相異之認定。被告領取系
    爭3,016,111 元後，既簽發金額40萬元之支票交王安東收執
    ，並將餘款交由林滄淵受領，即難認被告有何受有利益情事
    ，原告依不當得利之規定，請求被告返還3,016,111 元中之
    1,000,000 元，尚屬無據。
  3.原告係本於不當得利之規定，請求被告返還其利益，依民法
    第125 條規定，其請求權，因15年間不行使而消滅。系爭3,
    016,111 元款項於81年6 月25日即經被告領取，為兩造所不
    爭，縱認被告係為自己而受領該等款項，然原告遲至97年10
    月9 日始提起本件訴訟，依上所述，其請求權已因罹於時效
    而消滅，被告自得拒絕給付。雖原告主張其於97年5 月22日
    始收受確認系爭本票債權不存在之確定判決，其請求權並未
    罹於時效等語。惟查：被告領取系爭3,016,111 元款項之時
    點為81年6 月25日，王安東同意林滄淵之受任人即被告領取
    該等款項之原因為王安東與林滄淵曾簽訂不動產買賣契約書
    ，依此，被告受領該等款項是否無法律上原因，無須待法院
    判決確認系爭本票債權不存在即可確知，而被告受領該等款
    項亦不因法院判決確認系爭本票債權不存在即當然無法律上
    原因，原告執此主張其請求權尚未罹於時效，核非可採。且
    王安東於81年間即就同一款項（按：王安東僅就其中之2,01
    6,111 元提起訴訟）以被告無法律上原因受有利益，請求被
    告返還其利益，顯見其請求權於該時即得行使，依民法第12
    8 條規定，時效期間應自該時起算，原告主張應自收受確認
    系爭本票債權不存在確定判決時起算，尚難憑採。
  (三)被告於板院84年、86年執行事件受償2,573,901 元（含執行
    費105,616 元）、299,880 元（含執行費308 元），是否無
    法律上原因？
  1.按主張不當得利請求權之原告，係因自己之行為致造成原由
    其掌控之財產發生主體變動，則因該財產變動本於無法律上
    原因之消極事實舉證困難所生之危險自應歸諸原告，始得謂
    平。是以，原告對不當得利請求權之成立要件應負舉證責任
    ，亦即原告必須證明其與被告間有給付之關係存在，且被告
    因其給付而受有利益以及被告之受益為無法律上之原因，始
    能獲得勝訴之判決（最高法院91年度臺上字第1673號裁判意
    旨參照）。
  2.本件原告主張被告於板院84年、86年執行事件受償2,573,90
    1 元（含執行費105,616 元）、299,880 元（含執行費308
    元）無法律上原因，無非係以：系爭本票債權業經板院96年
    度重訴字第48號、高院96年度重上字第617 號判決確認不存
    在，且被告於板院84年、86年執行事件並未提出系爭本票原
    本為其論據。經查：
  (1)板院96年度重訴字第48號、高院96年度重上字第617 號確定
    判決業已認定被告於板院84年、86年執行事件中，仍執有系
    爭本票，始得於該等強制執行事件中提出於民事執行處以領
    取應受分配款項，觀諸上開確定判決之內容即明（板院卷第
    36頁、本院第117 頁），足見上開確定判決僅足以證明被告
    於該事件言詞辯論終結時已非系爭本票之執票人，該確定判
    決既未認定被告於板院84年、86年執行事件未執有系爭本票
    ，原告執該確定判決主張被告於板院84年、86年執行事件受
    償債權、執行費用，係屬無法律上原因，即非可採。
  (2)本票具提示性及繳回性，執票人行使追索權時，仍需提示票
    據始能行使權利。本票執票人聲請裁定准許強制執行，亦係
    其行使追索權方式之一，從強制執行在滿足債權人私法上請
    求權之觀點，其聲請強制執行時，自仍需提出本票原本於執
    行法院，以證明其係執票人而得以行使追索權（最高法院95
    年臺簡上字第26號判決意旨參照）。是以，強制執行實務均
    要求本票債權人提出本票原本，並在本票與執行名義註明受
    償情形，債權人如未提出本票原本，其強制執行之程序即有
    欠缺，執行法院即不得核發債權憑證予債權人。本件被告於
    84年4 月17日以系爭本票裁定、確定證明書為執行名義，聲
    請強制執行，經板院以84年度執字第3244號受理，受償2,57
    3,901 元（含執行費105,616 元），板院於註明受償情形後
    發給84年7 月31日板院瑞民執新字第40301 號債權憑證，嗣
    於86年5 月16日，被告以上開債權憑證為執行名義，聲請強
    制執行，經板院以86年度執字第6429號受理，受償299,880
    元（含執行費308 元），板院於註明受償情形後發還該債權
    憑證，已據本院調閱板院84年、86年執行卷查明屬實，並有
    債權憑證附於該等執行卷可憑（板院84年執行卷第83頁、板
    院86年執行卷第15頁）。被告既經板院於註明受償情形後發
    給或發還債權憑證，參諸上開強制執行實務，即足見其於板
    院84年、86年執行事件中，仍執有系爭本票，並據以領取分
    配款，否則執行法院何以未命其補正？甚或發給債權憑證？
    被告抗辯其因年代久遠保管未周，始未能於板院95年度執字
    第54444 號強制執行事件提出本票原本，應屬非虛。
  (3)雖原告主張84年、86年執行卷內並無證據足資證明被告曾提
    出系爭本票原本等語。惟查：執行卷內無被告提出系爭本票
    原本之證據，非謂被告即未執有系爭本票或未曾提出於執行
    法院，被告或未併同書狀提出，或逕將系爭本票持至執行法
    院交由承辦人員註記後即取回，尚難僅以卷證資料無從判斷
    被告是否提出系爭本票原本，即推論被告於聲請強制執行時
    未執有系爭本票或未曾提出於執行法院。
  3.被告因執有系爭本票，並以系爭本票裁定為執行名義，聲請
    強制執行原告之被繼承人王安東之財產，而於板院84年、86
    年執行事件受償2,573,901 元（含執行費105,616 元）、29
    9,880 元（含執行費308 元），其受領該等款項難謂無法律
    上原因，原告就被告84年、86年聲請強制執行時並未執有系
    爭本票，及被告本於系爭本票、系爭本票裁定受領上開款項
    ，為無法律上原因，既未舉證以實其說，其依不當得利之規
    定，請求被告返還其所受償之2,573,901 元（含執行費105,
    616 元）、299,880 元（含執行費308 元），尚非有據。
  (四)原告得否依強制執行法第30條第2 項規定，請求被告返還其
    於板院84年、86年執行事件所受償之執行費105,616 元、30
    8 元？
    按依判決為強制執行，其判決經變更或廢棄時，受訴法院因
    債務人之聲請，應於其判決內，命債權人償還強制執行之費
    用。前項規定，於判決以外之執行名義經撤銷時，準用之。
    固為強制執行法第30條所明定。惟此一規定，係因強制執行
    程序終結後，不乏因再審、聲請回復原狀等原因，使原執行
    名義溯及失效之情形，為使債務人可依簡便程序請求債權人
    返還執行費用，乃規定受理再審之訴等事件之法院，於裁判
    使執行名義溯及失效時，因債務人之聲請，於裁判內命債權
    人償還執行費用。所謂使執行名義溯及失效之裁判，如：執
    行名義之裁定，經抗告或再審廢棄等。系爭本票裁定並未經
    抗告或再審廢棄，原告依強制執行法第30條第2 項規定，請
    求被告返還所受償之執行費105,616 元、308 元，已非有據
    。且系爭本票債權雖經板院96年度重訴字第48號、高院96年
    度重上字第617 號判決確認不存在確定，惟承前所述，該確
    定判決亦認定被告於板院84年、86年執行事件中，仍執有系
    爭本票，足見上開確定判決並非使原執行名義即系爭本票裁
    定溯及失效，系爭執行費用105,616 元、308 元，既係被告
    於84年、86年以系爭本票裁定為執行名義聲請強制執行，並
    依強制執行法第28條規定受償，其受領該等款項即非無法律
    上原因，亦無命其償還強制執行費用之問題，是縱認本件有
    適用或類推適用強制執行法第30條第2 項之餘地，其情節亦
    與該規定之要件不符，原告主張被告應依強制執行法第30條
    第2 項規定償還系爭執行費用，尚不足取。
  (五)綜上，系爭3,016,111 元中之1,000,000 元非由被告受領，
    而被告於板院84年、86年執行事件受償2,573,901 元（含執
    行費105, 616元）、299,880 元（含執行費308 元），非無
    法律上原因，關於執行費105, 616元、308 元部分，原告亦
    不得以執行名義經變更或廢棄為由請求償還，則原告依民法
    第179 條、強制執行法第30條第2 項規定，請求被告返還
    5,88 9,892元，洵非正當，不應准許。
六、從而，原告依民法第179 條、強制執行法第30條第2 項規定
    ，請求被告5,889,892 元，及自起訴狀繕本送達翌日即97年
    11月8 日起至清償日止，按年息5%計算之利息，為無理由，
    應予駁回。原告之訴既經駁回，其假執行之聲請，亦失所附
    麗，應併予駁回。
七、本件事證已臻明確，兩造其餘攻擊防禦方法及所提證據，核
    與本件判決結果不生影響，爰不另一一論述，併予敘明。
八、結論：本件原告之訴為無理由，依民事訴訟法第78條、第85
    條第1 項前段，判決如主文。
中    華    民    國    98    年    9     月    30    日
                  民事第二庭    法  官  陳秀貞
以上正本係照原本作成。
如對本判決上訴，須於判決送達後20日內向本院提出上訴狀。
中    華    民    國    98    年    9     月    30    日
                                書記官  劉碧輝


司法院資訊處製作；財團法人民間司法改革基金會備份。
